【裁判字號】    89,交上易,154
【裁判日期】    890620
【裁判案由】    過失傷害
【裁判全文】
臺灣高等法院高雄分院刑事判決                  八十九年度交上易字第一五四號
    上  訴  人    台灣高雄地方法院檢察署檢察官
    上訴人即被告  乙○○
右上訴人因被告過失傷害案件，不服臺灣高雄地方法院八十九年度交易字第二六七號
中華民國八十九年六月二十日第一審判決（起訴案號：臺灣高雄地方法院檢察署八十
八年度調偵字第七五號），提起上訴，本院判決如左：
    主  文
上訴駁回。
    事    實
一、乙○○於民國八十八年八月十日下午五時三十五分許，駕駛牌照號碼ＴＭ─七三
    五一號廂型車，循高雄縣鳳山市○○○路往高雄方向行駛，行經該路與文德路交
    岔路口時，應注意車前狀況，隨時採取必要之安全措施，以避免危險之發生，且
    依當時情形，又無不能注意之情形，竟疏於注意，適有沿文德路往鳳山方向由甲
    ○○所騎乘之車號ＪＴＷ─四六二號機車行駛至前開交岔路口，甲○○見其行駛
    方向之號誌已由紅燈變換為綠燈，而起步行駛時，亦疏於注意車前狀況，致遭乙
    ○○之右側車身擦撞甲○○機車前輪，致甲○○人車倒地，因此受有左肩峰關節
    脫臼之傷害。
二、案經甲○○訴由臺灣高雄地方法院檢察署檢察官偵查起訴。
    理    由
一、訊據被告乙○○對於右揭時地發生車禍，致告訴人甲○○受傷之事實坦承不諱，
    然辯稱係因告訴人闖紅燈，以致發生本件車禍，伊無過失云云。查右揭事實，業
    據告訴人指訴綦詳，並有現場相片多幀及長庚紀念醫院診斷證明書一紙在卷可憑
    。又依被告所稱：告訴人係撞擊其車箱右側之中間部分云云，惟經本院就告訴人
    當日所騎機車與被告所駕車輛比對結果，如告訴人之機車確有撞擊被告之車箱中
    部，以該機車車體外形以觀，其機車前輪及其上擋泥板部分應先撞擊被告之車輛
    車箱之下方後，其機車把手部分再撞擊被告之車箱中部，始符常情，惟被告車輛
    之車箱下部，並無撞痕存在；又參酌被告車輛車箱中部有明顯之撞擊凹痕，應係
    受重力撞擊所致，惟本件告訴人之機車之擋泥板或車頭部分並無毀損痕跡存在，
    僅其擋泥板之側面部分，有擦痕存在，此有被告之車輛及告訴人之機車相片多張
    在卷，及本院勘驗筆錄可參，顯見被告所辯不足採信。
二、按汽車行駛時，駕駛人應注意車前狀況，並隨時採取必要之安全措施，道路交通
    安全規則第九十四條第三項分別定有明文。被告駕駛車輛自應注意上開規定，而
    依當時情形並無不能注意之情事，其竟疏未警戒車前人車動態，致肇本件車禍使
    告訴人受有傷害，其過失甚為顯然。至於被告與告訴人在肇事後互指對方闖越紅
    燈乙節，均為雙方所否認，亦無從探究何者違規闖越紅燈，本院就此部分不予斟
    酌。另告訴人騎乘機車雖亦疏於注意車前狀況，並隨時採取一切必要措施，就本
    件車禍之發生，亦同有過失，惟被告應負之過失責任仍不因此而得解免。再告訴
    人係因本件車禍受傷，已如前述，則被告之過失行為與告訴人之傷害結果間自具
    有相當因果關係。是以本件事證明確，被告犯行堪以認定。
三、本件被告駕車肇事，致被害人受傷，核其所為係犯刑法第二百八十四條第一項前
    段之過失傷害罪。原審因而適用刑法第二百八十四條第一項前段、第四十一條，
    罰金罰鍰提高標準條例第一條前段、第二條規定，並審酌被告犯後在審理中未坦
    承犯行，告訴人就本件車禍之發生亦有過失，告訴人受傷之程度，及被告於原審
    審理中表示願意賠償新台幣六萬元，有審理筆錄可參，惟屆期並未依約給付等一
    切情狀，量處有期徒刑二月，並諭知易科罰金之折算標準，經核其認事用法俱無
    不合，量刑亦稱妥適，被告上訴意旨否認犯罪，空言指摘原判決不當；公訴人上
    訴意旨認原判決量刑過輕，均無可取，為無理由，應予駁回。
據上論結，應依刑事訴訟法第三百六十八條，判決如主文。
本案經檢察官陳新慶到庭執行職務。
中    華    民    國     八十九     年      十        月      三十一    日
                              臺灣高等法院高雄分院刑事第七庭
                                  審判長法官  王光照
                                        法官  黃壽燕
                                        法官  黃仁松
右正本證明與原本無異。
不得上訴。
                                      書記官  郭蘭蕙
中    華    民    國     八十九     年      十一      月        三      日
附錄：本判決論罪科刑法條：
刑法二百八十四條第一項前段
因過失傷害人者，處六月以下有期徒刑、拘役或五百元以下罰金。
                                                                        Ｑ


司法院資訊處製作；財團法人民間司法改革基金會備份。
